臺灣新北地方法院行政訴訟判決
111年度交字第511號
111年11月28日辯論終結
原      告  鍾秉翰
被      告  新北市政府交通事件裁決處
                    設新北市○○區○○路○段000號2樓
代  表  人  李忠台（處長）
                    住同上
訴訟代理人  黃曉妍  律師
複代理人    高宏文  律師
上列當事人間因交通裁決事件，原告不服被告民國111年6月27日
新北裁催字第48-DG0000000號、111年8月18日新北裁催字第48-D
G0000000號裁決，向本院共同提起行政訴訟，本院判決如下：
    主  文
一、原告之訴駁回。
二、訴訟費用新臺幣參佰元由原告負擔。
    事實及理由
壹、程序方面：本件被告就本案違規事實（如下爭訟概要欄所示
    ），前以民國111年6月27日新北裁催字第48-DG0000000號違
    反道路交通管理事件裁決書為裁決，嗣經本院函請被告重新
    審查，經其重新審查後，以其原裁決書上所為之易處處分（
    即易處加倍吊扣汽車牌照及易處吊銷汽車牌照）於法無效乃
    將之刪除，而於111年8月18日依相同之舉發違規事實及舉發
    違反法條重新製開新北裁催字第48-DG0000000號違反道路交
    通管理事件裁決書。從而，本件原告就同一違規事實之原裁
    決既已依法提起訴訟請求撤銷，而被告經重新審查結果，雖
    撤銷原裁決而重行更正製開新裁決，並就同一舉發交通違規
    事實為答辯，然其重新所為之變更後裁決，並非完全依原告
    之請求處置，則參酌行政訴訟法第237條之4第3項規定反面
    解釋之旨，依法本件自不得視為原告撤回起訴，本院自仍應
    就被告變更後即111年8月18日新北裁催字第48-DG0000000號
    違反道路交通管理事件裁決書為審理之標的，核先敘明。
貳、實體方面：
一、爭訟概要：緣原告於111年5月11日7時48分，駕駛名下車牌
    號碼000-0000號自用小客車（下稱系爭汽車）而行經龜山區
    文化一路(往華亞三路方向)時，因有「非遇突發狀況，在行
    駛中驟然煞車」、「非遇突發狀況，在行駛中任意煞車（處
    車主）」之違規行為，由民眾於111年5月11日檢具違規影片
    提出檢舉，經桃園市政府警察局龜山分局查證違規屬實，於
    111年5月25日填製桃警局交字第DG0000000號、第DG0000000
    號舉發違反道路交通管理事件通知單予以舉發，案件於111
    年5月25日移送被告，並於111年6月1日合法送達原告，原告
    於111年6月1日提出違規申訴，經被告調查認定原告有上開
    違規行為，乃依道路交通管理處罰條例第43條第1項第4款、
    第4項前段、第5項前段（漏繕）、第24條（第1項第3款）、
    第63條第1項第3款及違反道路交通管理事件統一裁罰基準表
    規定，以111年6月27日新北裁催字第48-DG0000000號、111
    年8月18日新北裁催字第48-DG0000000號違反道路交通管理
    事件裁決書（下稱原處分），裁處原告「罰鍰新臺幣（下同
    ）18,000元整，記違規點數3點，並應參加道路交通安全講
    習」、「吊扣汽車牌照6個月」。原告不服，遂提起本件行
    政訴訟。
二、原告起訴主張及聲明：
㈠、主張要旨：
    當時下雨視線不佳，行經路口放慢速度，我並未發現後方車
    輛，遭後方車輛按喇叭後，察看確認為救護車，我依道路交
    通安全規則第101條第3項第3款規定，減速慢行向側邊車道
    避讓，作停車之準備，儘可能讓出車道給救護車通行，不敢
    貿然左右移動且無惡意阻擋，卻被檢舉。
㈡、言詞辯論意旨狀要旨：
⑴、查依本件檢舉影片可知，原行駛於內側車道之原告，因內側
    車道塞車嚴重，故原告便欲切換車道至中間車道，因切換時
    與檢舉人之車輛較近，故檢舉人於原告切入中間車道時，便
    向原告急按喇叭示警(畫面時間07:48:24至07:48:29)，原告
    嗣後與檢舉人一前一後於中間車道行經交叉路口，原告過交
    叉路口後欲再切入內車道行駛，即遭檢舉人車輛長鳴喇叭示
    警，原告旋有煞車反應，待煞車完畢後，原告即起步駕駛離
    去。
⑵、次查，被告以原告汽車左切駛入內側車道後，因煞車燈亮起
    ，而當時原告車輛前無其他車輛，亦不存任何車禍、道路坍
    塌等相類情形，即認現場並無突發狀況，原告煞車行為已該
    當道路交通管理處罰條例第43條第1項第4款所定，非遇突發
    狀况，在行駛途中任意煞車之主客構成要件，進而依同條款
    規定裁罰原告，並依同條第4項吊扣原告車輛牌照6個月。
⑶、惟查，道路交通管理處罰條例第43條第1項第4款規定之立法
    意旨，處罰「惡意逼車之危險駕駛行為」，而原告實無惡意
    逼車檢舉人之主客觀不法：
①、參諸道路交通管理處罰條例第43條第1項原僅處汽車駕駛人有
    「在道路上蛇行，或以其他危險方式駕車」、「行車速度，
    超過規定之最高時速60公里以上」、「拆除消音器，或以其
    他方式造成噪音者」之行為，於103年1月8日修正公布增列
    第3款「任意以迫近、驟然變換車道或其他不當方式，迫使
    他車讓道」、第4款「非遇突發狀況，在行駛途中任意驟然
    減速、煞車或於車道中暫停」之行為，原第3款則移列為第5
    款。而當時立法院交通委員會係依李昆澤立法委員等23人之
    提案修正通過道路交通管理處罰條例第43條第1項規定，渠
    等提案修正之第43條之1則不予增訂，並經立法院院會二讀
    、三讀通過(見立法院法律系統法條沿革；立法院第8屆第4
    會期第14次會議議案關係文書，討84至85;立法院公報，第1
    02卷第84期，院會紀錄，頁296、298、300)。
②、觀諸李昆澤立法委員等23人就道路交通管理處罰條例第43條
    第1項(註:此條未予增訂)之提案理由，載明「二、探究本條
    之立法沿革，原為遏阻飆車族之危害道路安全的行徑所設，
    是以該條構成要件列舉在道路上蛇行、行車速度超過规定最
    高時速60公里，及拆除消音器等均為飆車典型行為，又為涵
    蓋實際上可能發生的飆車態另明定『以其他危險方式駕車』等
    語。三、實務上，執法人員將本條第1項第1款後段作為『危
    險駕駛』的處罰依據，由於實務上對於『危險駕駛』的定義不
    明確，以至於惡意用危險動作迫使對方讓道等情況鮮少用本
    條處罰，反而發生有民眾礙於經濟拮据圖方便機車三貼載孩
    童上學卻遭危險駕駛法辦，不符合民眾與社會的法情感。四
    、鑒於本次修法重點在於將惡意逼車與危險駕駛行為獨立規
    範處罰而增訂第43條之1规定···」，足見惡意逼車行為原本
    亦屬飆車之危險駕駛行為，惟因實務對於危險駕駛行為之定
    義不明，使「惡意逼車行為」現實上未依第1款「其他危險
    方式駕車」處罰，故為使「惡意逼車行為」明確受罰，特別
    將該行為另予规範，獨立於第1款其他危險方式駕車」之規
    範範圍。
③、又為獨立規範「惡意逼車行為」，李昆澤立法委員等23人當
    時即提案新增道路交通管理處罰條例第43條之1規定，臚列4
    款逼車行為，包括「非為行車目的惡意逼近(第1款)」、「
    驟然或任意變換車道迫使他車讓道(第2款)」、「未遇特殊
    狀況，驟然減速、煞車或在車道中臨時停車或停車(第3款)
    」、「其他以危險方式駕車或惡意逼迫他人讓路的行為(第4
    款)」，提案理由則記載：「...二、第1項：參照現行條文
    第43條規定，關於逼車行為與危險駕駛行為科處6000元以上
    24000元以下罰鍰。又『逼車』一詞，係社會上對於請前車讓
    路或超越前車的俗稱，若只是閃一兩下大燈(或按一兩下喇
    叭)，希望前車讓後方快速車輛，若納入法規範則屬過苛。
    是以關於已達危險駕駛的『逼車』行為應有明確規範，本項第
    1款至第3款針對惡性重大的逼車行為作例示性規定，第4項
    為概括規定」，後立法院交通委員會審查時，將前述第2、3
    款之逼車行為作些微文字修正，並改列在道路交通管理處罰
    條例第43條第1項第3、4款。是依照上開立法過程及修正理
    由，益徵道路交通管理處罰條例第43條第1項第4款係處罰「
    惡意逼車之危險駕駛行為」，且該等逼車行為，與第43條第
    1項第1、2、5款之典型飆車行為，均屬危險駕駛行為之態樣
    無疑(臺灣士林地方法院111年度交字第194號行政判決參照)
    。
④、緣原告行駛交叉路口時，始透過後照鏡看到檢舉人引擎蓋上
    有外黃內藍之圆形標示，認為檢舉人之車輛應為民間救護車
    ，故過交叉路口後，擬靠左內側行駛避免擋道，卻未注意檢
    舉人之車輛已於行經交叉路口時靠左行駛，故切換至內車道
    時，檢舉人又再次長按喇叭示警，故原告因而驚嚇，擔憂有
    何異狀才下意識採煞車(畫面時間:07:48:50)，煞車後見在
    後之檢舉人車輛應無異狀，原告就趕緊起步繼續行駛，後續
    並切換至中間車道，避免擋道檢舉人車輛行駛。
⑤、依本件影片內容，原告車輛與檢舉人車輛行進中之動態狀況
    所示，原告過交叉路口後，欲切入內側車道時，即遭檢舉人
    長鳴喇叭示警，原告在驚嚇後，擔憂發生異狀所出現之煞車
    反應，並非不能想像，原告亦無挑釁檢舉人或欲與理論之作
    勢或行為，原告在短暫之煞停後即起步駛離，便趕緊切換至
    中間車道，讓道與檢舉人，足見原告雖有駕駛反應不夠敏捷
    之情，但實非有惡意不當煞車之主觀不法，況就一般車輛駕
    駛人而言，於車輛行徑間出現短暫煞車之反應實非少見，原
    因尚屬多元，而據上立法歷程可知，增訂道路交通管理處罰
    條例第43條第1項第4款之規定，乃為涵蓋道路上之其他等同
    飆車之危險駕駛之態樣而以增訂，因此，在適用道路交通管
    理處罰條例策43條第1項第4款所規定「非遇突發狀況，在行
    駛途中任意驟然減速、煞車或於車道中暫停。」時，其在判
    斷違規事實態樣是否該當前開規定時，亦應一併審認該違規
    情節所危害交通安全之程度，如此方符合道路交通管理處罰
    條例第43條第1項第4款之立法本旨。
⑥、據上，原告行經交叉路口後，欲左切進入內側車道時，因遭
    檢舉人長鳴喇叭示警，突受驚嚇始有踩煞車之反應，於短暫
    煞車後原告即起步繼續往前行駛，尚不致造成後方檢舉人車
    輛之危險，且就原告而言，檢舉人長按喇叭示警難謂絕非突
    然狀況，原告之煞車反應係基於擔心行駛間造成發生意外，
    實非欲惡意逼車之危險駕駛，顯不符合「驟然減速、煞車」
    之危險駕駛態樣，而該項危險駕駛所處罰對象，乃針對「惡
    意用危險動作迫使對方讓道」，亦即道路交通管理處罰條例
    第43條第1項第4款所處罰為「擋車危險行為」，非單純「驟
    然減速、煞車或於車道中暫停」而已，當有具體之擋車危險
    行為，始足相當。原告之駕駛情形，實不該當道路交通管理
    處罰條例第43條第1項第4款之違規構成要件。
⑷、綜上所陳，以原告因受警嚇突踩煞車後，又隨時起步正常行
    駛之連續反應與行為，就所造成危害交通安全之程度以觀，
    縱認原告有煞車之舉動，亦實難認有該當構成道路交通管理
    處罰條例第43條第1項第4款之要件，被告爰依道路交通管理
    處罰條例第43條第1項第4款規定之行為，及依同法第43條第
    4項之規定以原處分裁罰原告，實有違誤，於法不合。
㈢、當庭主張要旨：
⑴、當時我經過路口靠內側車道行駛，對方按我喇叭，第二次按
    我喇叭我嚇到後才踩煞車，並不是故意要踩煞車，後方車輛
    有停止，為了不影響車輛我有趕快往旁邊行駛，當時看到才
    發現好像是民間救護車。
⑵、我當時有打方向燈要切左邊，我當時沒有注意到後面的車輛
    也靠左，我駕駛經驗也不足，才一年，也不是每天開，真的
    不是故意的。煞停是他按我喇叭我嚇到後才踩煞車。
⑶、我經過路口時，在內側切外側他就按我喇叭，我看後視鏡發
    現引擎蓋有徽章，感覺是民間救護車的徽章，所以我就想說
    靠兩側讓救護車過，所以我才切入內側車道。
⑷、勘驗筆錄第一段的部份我有提早打方向燈，當時我所在的車
    道是左轉車道，我要去醫院必須直行，所以我才切出來，前
    面是雙白線，我也不能切，所以我才選擇在那右切。第四點
    他按我喇叭我才嚇到踩煞車，我要切進去時他就按我喇叭，
    我並不是要故意阻擋它。他按我喇叭我煞車，我發現他靜止
    的，他一樣在內側車道，所以我就趕快切到中間要讓他過，
    讓他先超車我才繼續行駛，並不是故意要擋他車。
㈣、聲明：⑴原處分撤銷。⑵訴訟費用由被告負擔。
三、被告答辯及聲明：
㈠、答辯要旨：
⑴、本件檢舉影像內容(附件一「000000000000_1.avi」)，畫面
    時間07:48:25至07:48:30，原告駕駛系爭車輛行駛於內側車
    道，欲向右變換至中間車道，然其變換車道時並未與原行駛
    於中間車道之檢舉人車輛保持安全距離，檢舉人遂鳴按喇叭
    示警之，07:48:38至07:48:50，系爭車輛變換車道後進入路
    口，於行至下一個銜接車道前，先是緩慢往右行駛，於後方
    檢舉人車輛靠左行駛後，又快速向左切進內側車道，同樣未
    與後方檢舉人車輛保持安全距離，檢舉人遂再一次鳴按喇叭
    示警，07:48:51至07:49:00，系爭汽車進入內側車道後，可
    見其煞車燈亮起，於車道中驟然煞車，自影像中可見當時路
    口號誌顯示為綠燈，且系爭汽車前並無其他車輛，亦不存任
    何車禍、道路坍塌等相類狀況發生，即於原告前方尚可行駛
    而不存在前述臺北高等行政法院107年交上字第221號裁定所
    指之危險情狀，另有員警職務報告(被證6)在卷可稽；又系
    爭車道通行車輛多，原告於該址無遇突發狀況而驟然煞車易
    造成檢舉人及後方多數不特定之車輛可能因煞車不及而發生
    連環追撞意外之風險，核其情節自已具備處罰條例第43條第
    1項第4款之主客觀構成要件，應無疑義。
⑵、另就原告係以讓道給救護車為辯，然自上述檢舉影像中，並
    未聽聞救護車之鳴笛聲，原告所述與事實並不相符，亦未就
    此再提出積極證據佐證之，據前揭說明，以足認原告確有「
    非遇突發狀況，在行駛中驟然煞車」之違規屬實；而原告既
    為汽車所有人(被證8)，對於其所有之汽車，具有支配管領
    之權限，即應善盡保管監督義務，維持所有物處於合法使用
    之狀態，如汽(機)車所有人未能善盡監督義務，自合致於處
    罰之責任條件（主觀上具有故意或過失），而應依法擔負行
    政罰責，被告據此對之作成吊扣汽車牌照之裁罰處分，應無
    違誤，處分自應予以維持。
⑶、再者，原告既為合法考領汽車駕駛執照之人，有汽車車籍查
    詢資料及駕駛人基本資料（被證8）為憑，其對上述規定應
    知之甚詳，並應確實遵守。是原告前揭所述，無非單方所執
    之詞，委無足取。
㈡、聲明：⑴原告之訴駁回。⑵訴訟費用由原告負擔。
四、爭點：
　　原告於上開時、地，駕駛系爭汽車，是否有「非遇突發狀況
    ，在行駛中驟然煞車」、「非遇突發狀況，在行駛途中任意
    煞車（處車主）」之違規事實？原告主張：檢舉人第一次按
    喇叭，原告看是民間救護車，趕快往內側車道行駛避讓，卻
    沒注意到該車也靠左，第二次按喇叭嚇到原告，難謂非突發
    狀況，原告才踩煞車，見後車無異狀也趕緊起步繼續行駛且
    切換至中間車道，不合於惡意逼車之危險駕駛態樣等語，是
    否有理可採？
五、本院的判斷：
㈠、前提事實：爭訟概要欄所載之事實，除上開爭點外，其餘事
    實業據原告於起訴狀所不爭執，且有民眾檢舉明細、桃警局
    交字第DG0000000號、第DG0000000號違反道路交通管理事件
    通知單、案件移送記錄及合法送達資料、原告申訴書、桃園
    市政府警察局龜山分局111年6月10日山警分交字第11100218
    96號函、新北裁催字第48-DG0000000號、第48-DG0000000號
    違反道路交通管理事件裁決書及送達證書、桃園市政府警察
    局龜山分局111年8月16日山警交字第1110031474號函及檢送
    員警職務報告、111年8月18日重新製開之新北裁催字第48-D
    G0000000號違反道路交通管理事件裁決書、汽車車籍查詢資
    料及駕駛人基本資料、採證光碟（見本院卷第61頁至第101
    頁）足資佐證，自堪認定。
㈡、應適用之法令：
⑴、道路交通安全規則第94條第2項前段：「汽車除遇突發狀況必
    須減速外，不得任意驟然減速、煞車或於車道中暫停。」。
⑵、道路交通管理處罰條例第24條第1項第3款：「汽車駕駛人，
    有下列情形之一者，應接受道路交通安全講習：三、有第四
    十三條規定之情形。」。
⑶、道路交通管理處罰條例第43條第1項第4款、第4項前段、第5
    項前段：「汽車駕駛人，駕駛汽車有下列情形之一者，處新
    臺幣六千元以上二萬四千元以下罰鍰，並當場禁止其駕駛：
    四、非遇突發狀況，在行駛途中任意驟然減速、煞車或於車
    道中暫停。」「汽車駕駛人有第一項或前項行為者，並吊扣
    該汽車牌照六個月；」「汽車駕駛人違反第一項、第三項規
    定者，應接受道路交通安全講習；」。
⑷、道路交通管理處罰條例第63條第1項第3款：「汽車駕駛人有
    下列各款所列條款之一者，除依原條款處罰鍰外，並予記點
    ：三、有第四十三條、第五十三條或第五十三條之一情形之
    一者，各記違規點數三點。」。
⑸、按「本細則依道路交通管理處罰條例第九十二條第四項規定
    訂定之。」、「處理違反道路交通管理事件之程序及統一裁
    罰基準，依本細則之規定辦理。前項統一裁罰基準，如附件
    違反道路交通管理事件統一裁罰基準表。」，違反道路交通
    管理事件統一裁罰基準及處理細則第1條、第2條第1項、第2
    項分別亦有明定，是違反道路交通管理事件統一裁罰基準及
    處理細則即係基於法律之授權所訂定，而該處理違反道路交
    通管理事件之統一裁罰基準（即「違反道路交通管理事件統
    一裁罰基準表」）已考量「違反事件」、「法條依據」、「
    法定罰鍰額度或其他處罰」、「違規車種類別或違規情節」
    、「期限內繳納或到案聽候裁決者」、「逾越應到案期限30
    日內，繳納罰鍰或到案聽候裁決者」、「逾越應到案期限30
    日以上60日以內，繳納罰鍰或到案聽候裁決者」、「逾越應
    到案期限60日以上，繳納罰鍰或逕行裁決處罰者」等因素，
    作為裁量之標準，並未違反授權之目的及裁量權之本質，是
    其不僅直接對外發生效力，且被告亦應受其拘束而適用之。
㈢、按道路交通管理處罰條例第43條第1項第4款之構成要件中所
    指之「突發狀況」，應係指具有立即發生危險之緊迫狀況存
    在（如前方甫發生車禍事故、前方有掉落之輪胎、倒塌之路
    樹襲來或其他相類程度事件），駕駛人若不立即採取驟然減
    速、煞車或於車道中暫停之措施，即會發生其他行車上之事
    故或其他人員生命、身體之危險等，始足當之。是車輛於行
    駛中如無此等重大危險性或急迫性之突發狀況存在，均不得
    任意驟然減速、煞車或於車道中暫停，否則即應依上開規定
    裁處。（參照臺北高等行政法院110年度交上字第383號判決
    意旨）
㈣、本件原告行政訴訟意旨略以：檢舉人第一次按喇叭，原告看
    是民間救護車，趕快往內側車道行駛避讓，卻沒注意到該車
    也靠左，第二次按喇叭嚇到原告，難謂非突發狀況，原告才
    踩煞車，見後車無異狀也趕緊起步繼續行駛且切換至中間車
    道，不合於惡意逼車之危險駕駛態樣等語；惟查：
　　依上開（行車紀錄器）採證光碟，經本院當庭勘驗之結果：
    「一、111年5月11日上午7時48分26秒，原告所駕駛的系爭
    汽車由內側車道往右要切入中間車道，距離檢舉人的車輛差
    不多半步距離。二、111年5月11日上午7時48分29秒，原告
    所駕駛的系爭汽車跨越分隔線，往中間車道切入，車身位置
    約在分隔線的中央位置，檢舉人猛按喇叭。三、111年5月11
    日上午7時48分32秒，原告所駕駛的系爭汽車完全切入中間
    車道，並有閃亮右邊的方向燈，然後距離後方的檢舉人車輛
    約一個分隔線的相隔距離。四、111年5月11日上午7時48分5
    1秒，原告所駕駛的系爭汽車又由中間車道往左切入內側車
    道，有閃暫停的煞車燈。五、111年5月11日上午7時48分52-
    57秒，原告所駕駛的系爭汽車有閃煞車燈，速度放慢，不是
    完全停住。原告所駕駛的系爭汽車所在之內側車道前方並無
    車輛。六、111年5月11日上午7時48分57秒-49分07秒，原告
    所駕駛的系爭汽車往前行駛，又往右切入中間車道。」（見
    本院卷第125頁），與原告所主張上情互核以觀，可知原告
    於變換至中線車道時遭後方近距離檢舉人猛按喇叭示警，其
    因而處於警戒後方檢舉人車輛之狀態，並觀看後照鏡而知悉
    為民間救護車，惟待檢舉人車輛變換至內側車道後，原告於
    檢舉人車輛行駛在其駕駛座外之左後斜方車尾近處之際，竟
    再次變換至內側車道檢舉人車輛之前方，且於前方並無車輛
    阻擋下，隨即煞車減速，使後方檢舉人車輛貼近而陷於無法
    預測系爭汽車動態即易於發生追撞事故之高度交通風險中。
    準此上情，原告甫遭猛按喇叭示警，對於後車已有警覺，竟
    於檢舉人車輛已位於其左後斜方即駕駛座外極易於察悉兩車
    相對位置之際，再次變換至內側車道檢舉人車輛之前方，自
    難認原告遭檢舉人第二次按喇叭時無心理準備而因驚嚇以致
    無法控制右腳轉換踩至煞車踏板；易言之，原告於第一次喇
    叭聲後對檢舉人車輛已有所警覺，且檢舉人車輛復已行駛至
    其左後斜方車尾近處之內側車道，原告依其所處相對位置及
    甫與檢舉人間之行車糾紛，自無不能注意並察悉檢舉人車輛
    之情，詎其竟隨即再次變換至內側車道檢舉人車輛之前方，
    且於前方無任何突發狀況下驟然煞車，即明顯以此方式挑釁
    檢舉人。原告既已警覺，即難認其有何遭驚嚇之可能｛至於
    檢舉人長按喇叭是否違規則非本件所應審究｝，此外，檢舉
    人車輛早於系爭汽車切入內側車道，原告未持續行駛於中線
    車道，反而採取切入內側車道阻擋檢舉人車輛之方式，亦不
    符合避讓之規定。則本件原告明顯係因行車糾紛即故意採取
    前述駕車方式，罔顧他車易追撞己車而發生交通事故之危險
    ，自屬惡意逼車之危險駕駛行為｛按「非遇突發狀況，在行
    駛中驟然煞車」既屬惡意逼車之危險駕駛態樣，依驟然煞車
    所致危險者必為後車，即可知惡意逼車必不限於「請前車讓
    路或超越前車」｝，核已構成「非遇突發狀況，在行駛中驟
    然煞車」、「非遇突發狀況，在行駛途中任意煞車（處車主
    ）」之違規行為無訛。是原告猶執前詞而為主張，無從憑採
    。
㈤、本件判決基礎已經明確，兩造其餘的攻擊防禦方法及訴訟資
    料，經本院斟酌後，核與判決結果不生影響，無一一論述之
    必要，一併說明。
六、結論：原處分並無違誤，原告訴請撤銷為無理由，應予駁回
    。本件第一審裁判費為300元，所以確定第一審訴訟費用額
    為300元，由原告負擔。
七、依行政訴訟法第195條第1項後段、第236條、第98條第1項前
    段、第237條之8第1項、第237條之9第1項，判決如主文。
中    華    民    國   111    年    12    月    12    日
                  行政訴訟庭  法  官  陳伯厚
一、上為正本係照原本作成。
二、如不服本判決，應於判決送達後20日內，向本院提出上訴狀
    並表明上訴理由（原判決所違背之法令及其具體內容或依訴
    訟資料可認為原判決有違背法令的具體事實），其未載明上
    訴理由者，應於提出上訴後20日內向本院補提理由書（上訴
    狀及上訴理由書均須按他造人數附繕本，如未按期補提上訴
    理由書，則逕予駁回上訴），並應繳納上訴裁判費新臺幣75
    0元。
                              書記官  陳柔吟
中　　華　　民　　國　　111 　年　　12　　月　　12　　日